【裁判字號】    99,交訴,17
【裁判日期】    990713
【裁判案由】    公共危險等
【裁判全文】
臺灣苗栗地方法院宣示判決筆錄          99年度交訴字第17號
公  訴  人  臺灣苗栗地方法院檢察署檢察官
被      告  丁○○
指定辯護人  本院公設辯護人  戊○○
上列被告因公共危險等案件（起訴案號：99年度偵字第2771號）
，本院於中華民國99年7 月13日下午4 時許，在本院第5 法庭宣
示判決，出席職員如下：
                審判長法  官  柳章峰
                      書記官  陳采瑜
                      通  譯  顏子濱
法官起立朗讀判決主文、犯罪事實要旨、處罰條文、附記事項，
及告以上訴限制、期間並提出上訴狀之法院，且諭知記載其內容
：
一、主  文：
    丁○○犯攜帶兇器竊盜未遂罪，累犯，處有期徒刑拾月；扣
    案之乙炔切割器壹組、鐵鎚及鐵鑿各壹支均沒收。又犯妨害
    公眾往來安全罪，累犯，處有期徒刑捌月。又犯毀損器物罪
    ，累犯，處有期徒刑參月。又犯過失傷害罪，累犯，處有期
    徒刑參月。應執行有期徒刑壹年陸月；扣案之乙炔切割器壹
    組、鐵鎚及鐵鑿各壹支均沒收。
二、犯罪事實要旨：
（一）丁○○素行不佳，有下列構成累犯之前科紀錄：因傷害
      案件，經本院於民國93年7 月7 日以93年度易字第9 號判
      決，判處有期徒刑8 月，於93年8 月9 日確定。因竊盜
      案件，經本院於93年8 月31日以93年度易字第240 號判決
      ，判處有期徒刑2 年2 月，於93年10月4 日判決確定。
      因妨害公務案件，經本院於93年9 月23日以93年度易字第
      381 號判決，判處有期徒刑1 年，於93年11月1 日確定。
      因施用毒品案件，經台灣高等法院台中分院於94年2 月
      23日以94年度上易字第71號判決，判處有期徒刑7 月並確
      定。因竊盜案件，經本院於94年2 月2 日以93年度易字
      第746 號判決，判處有期徒刑6 月，於94年3 月31日確定
      。嗣上開案件，經減刑為4 月、6 月，再與不得減刑
      之案件，定應執行刑為有期徒刑2 年11月；至案件
      ，則經減刑為3 月15日、3 月，並定應執行刑為有期徒刑
      6 月。上開案件經合併執行結果，均於97年1 月24日因縮
      刑期滿執行完畢。
（二）丁○○仍不知悔改，復意圖為自己不法之所有，於99年5
      月13日下午5 時30分許，駕駛車號PY─6400號自用小貨車
      ，至苗栗縣造橋鄉朝陽村自然運動公園，持其所有在客觀
      上可供兇器使用之乙炔切割器1 組、鐵鎚及鐵鑿各1 支，
      著手將該公園內由造橋鄉公所建設課長乙○○所管理之白
      鐵座椅支架切斷後，要以鐵鎚、鐵鑿將座椅上之木板敲下
      時，遭民眾發現報案，苗栗縣警察局竹南分局談文派出所
      員警接獲該分局勤務中心通報後，由該派出所員警彭成仁
      駕駛車號4915─RZ號警用巡邏車載警員劉日隆，另警員廖
      國正則駕駛車號2927─KX號自用小客車載警員蔡清堂，前
      往竊盜現場圍捕，丁○○在其竊盜尚未得手之際，發現警
      方出現，趕緊跑到其所駕駛之車號PY─6400號自用小貨車
      上，駕車加速逃逸，警員彭成仁乃駕駛車號4915─RZ號警
      用巡邏車鳴笛示警，並呼叫線上巡邏警網警員徐志強、陳
      建龍前來支援圍捕，丁○○見狀竟基於妨害公眾往來安全
      及毀損之犯意，在苗栗縣頭份鎮○○路南下車道逆向行駛
      ，其後因見前方亦有巡邏車，即右轉欲進入巷子內，此時
      警員彭成仁駕駛車號4915─RZ號巡邏車車頭，雖撞及丁○○所駕駛自用小貨車右車門及車斗中間（妨害公務部分，
      由檢察官另為不起訴處分），丁○○仍駕車繼續逃逸，警
      員彭成仁復駕車後退，以巡邏警車後方去撞丁○○所駕駛
      自用小貨車右後輪，惟仍被丁○○突圍，在苗栗縣頭份鎮
      市區內來回穿梭連闖數個紅燈，並在苗栗縣頭份鎮○○路
      與信義路口，故意從後追撞在該處因紅燈停等綠燈，由路
      人丙○○所駕駛之車號JR─2350號自用小客車，使該車左
      後方保險桿凹陷、左後方損壞，足以生損害於丙○○；丁○○復駕車快速逃逸，致生往來之危險，最後逃竄經苗栗
      縣頭份鎮○○○路223 號前，因右轉後疏未注意在劃有分
      向限制線之路段，不得駛入來車之車道，且未注意車前狀
      況，隨時採取必要之安全措施，在該處逆向撞及對向車道
      由路人甲○○所駕駛之車號MH─3611號自用小客車車頭，
      使甲○○因此受有左側膝蓋磨擦傷之普通傷害，此時隨後
      趕到之警員即上前逮捕丁○○，並扣得上開行竊工具乙炔
      切割器1 組、鐵鎚及鐵鑿各1 支。
（三）案經乙○○、丙○○、甲○○訴由苗栗縣警察局竹南分局
      報請台灣苗栗地方法院檢察署檢察官偵查起訴。
三、處罰條文：
    刑法第185 條第1 項、第284 條第1 項前段、第321 條第2
    項、第1 項第3 款、第354條。
四、協商判決除有刑事訴訟法第455 條之4 第1 項第1 款於本訊
    問程序終結前，被告撤銷協商合意或檢察官撤回協商聲請者
    ；第2 款被告協商之意思非出於自由意志者；第4 款被告所
    犯之罪非第455 條之2 第1 項所定得以協商判決者；第6 款
    被告有其他較重之裁判上一罪之犯罪事實者；第7 款法院認
    應諭知免刑或免訴、不受理者情形之一，及違反同條第2 項
    「法院應於協商合意範圍內為判決；法院為協商判決所科之
    刑，以宣告緩刑或2 年以下有期徒刑、拘役或罰金為限」之
    規定者外，不得上訴。
五、如有前項得上訴之情形，若不服本件判決，得自收受判決筆
    錄送達之日起10日內，向本院提出上訴書狀，上訴於第二審
    法院。
中    華    民    國    99    年    7     月    13    日
                  台灣苗栗地方法院刑事第三庭
                            書記官  陳采瑜
                      審判長法  官  柳章峰
以上正本係照原本製作。
                            書記官  陳采瑜
中    華    民    國    99    年    7     月    13    日

司法院資訊處製作；財團法人民間司法改革基金會備份。
